【裁判字號】    90,易緝,244
【裁判日期】    901228
【裁判案由】    毀損等
【裁判全文】
臺灣板橋地方法院刑事判決                          九十年度易緝字第二四四號
    公  訴  人  臺灣板橋地方法院檢察署檢察官
    被      告  乙○○
右列被告因毀損等案件，經檢察官提起公訴 (八十七年度偵字第二一七００號)，本
院判決如左：
    主  文
乙○○共同損壞他人之玻璃，足以生損害於他人，累犯，處有期徒刑伍月，如易科罰
金以佰元折算壹日，扣案之農用掃刀、鐮刀及鐵鎚各壹把均沒收；又以加害生命之
事，恐嚇他人致生危害於安全，處有期徒刑伍月，如易科罰金以佰元折算壹日，扣
案之農用掃刀及鐮刀各壹把均沒收；應執行有期徒刑柒月，如易科罰金以佰元折算
壹日，扣案之農用掃刀、鐮刀及鐵鎚各壹把均沒收。
    事  實
一、乙○○曾於民國八十三年間因妨害風化案件，經本院以八十三年度訴字第二一七
    五號判決處有期徒刑一年確定，於八十五年四月十一日縮刑假釋期滿，以已執行
    論。詎乙○○不知悔改，與已成年之彭乘陸（已審結）共同基於毀損之犯意聯絡
    ，於八十七年九月二十八日晚上十一時四十分許，駕駛車牌號碼ＧＪ─五三四一
    號自用小客車，至台北縣三峽鎮○○路○段二十五之二號甲○○○經營之艾逸香
    餐廳，分持乙○○所有之農用掃刀、鐮刀及鐵槌各一把，共同砸毀該餐廳之玻璃
    數面，足以生損害於甲○○○；嗣甲○○○發覺上開玻璃遭毀損乃出面質問乙○
    ○及彭乘陸，乙○○竟單獨起意，另基於恐嚇之犯意，向甲○○○恐嚇稱：「妳
    看什麼看，再看我就讓妳死」等語，並持上開鐮刀及掃刀作勢欲砍殺甲○○○，
    以此加害生命之事恐嚇甲○○○，使甲○○○心生畏懼。嗣於翌日凌晨三時三十
    分許，在台北縣三峽鎮○○路○段一００號前，為警循線查獲，並扣得乙○○所
    有之上開鐮刀、農用掃刀及鐵鎚各一把。
二、案經被害人甲○○○訴由台北縣警察局三峽分局報請台灣板橋地方法院檢察署檢
    察官偵查起訴。
    理  由
一、訊據被告乙○○固坦承曾於右揭時地持上開鐵鎚破壞前揭餐廳玻璃等情不諱，惟
    矢口否認有恐嚇之犯行，並辯稱：伊當時只有拿鐵鎚，並未持鐮刀及掃刀，且伊
    未出言恐嚇甲○○○云云。經查：右揭事實，迭據告訴人甲○○○於偵審中指訴
    綦詳，核與目擊證人邱美鳳於偵審中供述之情節相符，且有現場照片十二張附卷
    可稽，復有上開農用掃刀、鐮刀及鐵鎚各一把扣案可資佐證。又被告於警訊時供
    稱：「（問：你是否當時手持掃刀做勢欲砍向甲○○○之頸部？）我當時離甲○
    ○○很遠，只是想要嚇她而已，害怕她過來。」、「我只有拿鐵鎚及長支之掃刀
    出來，鐵鎚是用來敲玻璃的，長支之掃刀是用來嚇負責人甲○○○的」（見偵卷
    第六頁及第八頁背面），是被告於警訊時已坦承有持掃刀做勢欲砍殺甲○○○之
    恐嚇行為。再者，被告於八十七年九月二十九日檢察官訊問時供稱：「我從永和
    返家時帶砍草的刀及鐵鎚砸破店的玻璃，我不知道砸破幾塊玻璃」、「我帶下車
    的是砍草的刀」等語，又於八十七年十月十二日檢察官訊問時自承：「（問：當
    天有拿掃刀到他店？）有。（問：拿掃刀、鐵鎚去店裏作何事？）去弄壞玻璃。
    」足見被告當時確曾手持上開掃刀。綜上所述，被告所辯應係避重就輕之詞，不
    足採信；本案事證明確，被告之犯行洵堪認定。
二、核被告所為，係犯刑法第三百五十四條之毀損器物罪及第三百零五條之恐嚇危害
    安全罪。被告與已成年之彭乘陸間就上開毀損犯行，有犯意之聯絡及行為之分擔
    ，均為共同正犯。又，同案彭乘陸堅決否認有參與恐嚇甲○○○之犯行，而甲○
    ○○於本院審理時指訴：伊於前揭時地開窗向外看，看見乙○○等二人站在門口
    ，伊問他們是否為砸店之人，乙○○乃對伊說：「妳看什麼看，再看我就讓妳死
    」，罵完後乙○○手拿鐮刀及掃刀作勢要砍伊，彭乘陸並未恐嚇伊等語，證人邱
    美鳳於本院審理時亦證稱：彭乘陸有參與砸店，但未恐嚇甲○○○等語（均見本
    院八十八年二月二日訊問筆錄），而被告於警訊時及偵查中均未供稱彭乘陸有恐
    嚇甲○○○之犯行，足見被告應係因甲○○○於其與彭乘陸砸店過程中出言質問
    ，始臨時起意單獨恐嚇甲○○○；公訴意旨認被告與彭乘陸間就上開恐嚇犯行，
    亦有犯意之聯絡及行為之分擔，均為共同正犯云云，容有未洽，併予指明。被告
    所犯上開二罪間，犯意各別，行為互殊，應分論併罰。末查被告有事實欄所載之
    犯罪前科及所受有期徒刑因假釋期滿以已執行論之事實，有臺灣高等法院檢察署
    刑案紀錄簡覆表一份在卷可考，其受有期徒刑執行完畢後，五年內再犯前揭法定
    刑含有期徒刑之毀損器物罪及恐嚇危害安全罪，為累犯，均應依法加重其刑。爰
    審酌被告曾有竊盜、違反麻醉藥品管理條例等多項前科（見卷附臺灣高等法院檢
    察署刑案紀錄簡覆表），素行不良，其犯罪之動機、目的、手段、告訴人所受損
    害，及犯後避重就輕，未能坦承全部犯行等一切情狀，量處如主文所示之刑，並
    均諭知易科罰金之折算標準，暨依法定其應執行之刑及諭知易科罰金之折算標準
    。又被告於警訊時供稱：「（警方於民國八十七年九月二十九日三時三十分許在
    三峽鎮○○路○段一００號前所駕自小客車內查獲之一把掃刀及一支鐮刀、鐵鎚
    做何用途？）我是用於割草及割檳榔做為用途。」共犯彭乘陸於八十八年一月十
    五日本院訊問時亦陳稱：扣案之上開掃刀、鐮刀及鐵鎚各一把均屬被告所有等語
    ，顯見扣案之上開掃刀、鐮刀及鐵鎚各一把均屬被告所有；上開農用掃刀、鐮刀
    及鐵鎚各一把係被告供毀損前開玻璃所用之物，而上開農用掃刀及鐮刀各一把係
    被告供恐嚇甲○○○所用之物，爰分別依刑法第三十八條第一項第二款規定宣告
    沒收。
據上論斷，應依刑事訴訟法第二百九十九條第一項前段，刑法第二十八條、第三百五
十四條、第三百零五條、第四十七條、第四十一條第一項、第三十八條第一項第二款
、第五十一條第五款，罰金罰鍰提高標準條例第一條前段、第二條，判決如主文。
本案經檢察官張慶林到庭執行職務。
中      華      民      國    九十      年      十二    月     二十八   日
                                      臺灣板橋地方法院刑事第三庭
                                          法  官  樊   季   康
右正本證明與原本無異。
如不服本判決，應於判決送達後十日內，向本院提出上訴狀。
                                          書記官  馬   秀   芳
中     華       民      國    九十      年      十二    月     二十八   日
附錄本案論罪科刑法條：
刑法第三百五十四條：
    毀棄、損壞前二條以外之他人之物，或致令不堪用，足以生損害於公眾或他人者
    ，處二年以下有期徒刑、拘役或五百元以下罰金。
刑法第三百零五條：
以加害生命、身體、自由、名譽、財產之事恐嚇他人，致生危害於安全者，處二年以
下有期徒刑、拘役或三百元以下罰金。


司法院資訊處製作；財團法人民間司法改革基金會備份。
